臺灣彰化地方法院刑事裁定
111年度聲字第1154號
聲  請  人  臺灣彰化地方檢察署檢察官
受  刑  人  陳温盛

                    籍設臺中市○○區○○路0號(法務部○○○○○○○)

上列聲請人因受刑人數罪併罰有二裁判以上，聲請定其應執行之
刑(111年度執聲字第652號），本院裁定如下：
    主    文
甲○○犯如附表所示之罪，所處如附表所示之刑，應執行有期徒刑
拾壹年參月。
    理    由
一、聲請意旨略以：受刑人甲○○因犯偽造文書等數罪，先後經判
    決確定如附表，應依刑法第53條、第51條第5款規定，定其
    應執行之刑，爰依刑事訴訟法第477條第1項聲請裁定等語。
二、行為後法律有變更者，適用行為時之法律。但行為後之法律
    有利於行為人者，適用最有利於行為人之法律，刑法第2條
    第1項定有明文。查受刑人於為如附表所示之犯行後，刑法
    第50條業於民國102年1月23日修正公布施行，並自同年月25
    日起生效。修正前刑法第50條規定：「裁判確定前犯數罪者
    ，併合處罰之。」修正後則規定：「裁判確定前犯數罪者，
    併合處罰之。但有下列情形之一者，不在此限：一、得易科
    罰金之罪與不得易科罰金之罪。二、得易科罰金之罪與不得
    易服社會勞動之罪。三、得易服社會勞動之罪與不得易科罰
    金之罪。四、得易服社會勞動之罪與不得易服社會勞動之罪
    。前項但書情形，受刑人請求檢察官聲請定應執行刑者，依
    第51條規定定之。」故此是否併合處罰之變更，顯已影響行
    為人刑罰之法律效果，屬刑罰權科刑規範之變更，於處斷時
    自有新舊法比較輕重之必要。經比較結果，於同時有得易科
    罰金、得易服社會勞動、不得易刑處分之情形，符合裁判確
    定前犯數罪之規定者，舊法一律應併合處罰，致原得易科罰
    金、易服社會勞動之刑，喪失得易刑處分之利益。而新法原
    則上不得併合處罰，然容許受刑人請求檢察官聲請定執行刑
    ，修正後之新法對受刑人顯然較為有利，本件聲請自應適用
    較有利於受刑人之修正後刑法第50條規定，定其應執行之刑
    。準此，裁判確定前犯數罪，而有修正後刑法第50條第1項
    但書之情形者，須經受刑人請求，檢察官始得據以聲請定應
    執行刑。
三、數罪併罰，有2裁判以上者，依刑法第51條規定，定其應執
    行之刑，刑法第53條定有明文。又數罪併罰，分別宣告其罪
    之刑，宣告多數有期徒刑者，於各刑中之最長期以上，各刑
    合併之刑期以下，定其刑期。但不得逾30年，刑法第51條第
    5款亦定有明文。　　
四、經查，受刑人甲○○因犯如附表所示之罪，經臺灣高等法院臺
    中分院及本院先後判處如附表所示之刑(其中如附表編號1至
    19所示之罪所處之刑，經本院以107年度聲字第50號裁定定
    應執行之刑為有期徒刑11年。受刑人抗告後，經臺灣高等法
    院臺中分院以107年度抗字第213號裁定抗告駁回確定)，均
    經分別確定在案，有如附表所示之判決書、上開各該裁定及
    臺灣高等法院被告前案紀錄表在卷可憑。受刑人所犯如附表
    編號1、9、14至17、20所示之罪所處之刑，得易科罰金；如
    附表編號2至8、10至13、18、19所示之罪所處之刑，不得易
    科罰金，屬於刑法第50條第1項但書之情形，原不得併合處
    罰。惟聲請人既係依同法第50條第2項規定，經受刑人之請
    求，向本院提出定應執行刑之聲請，有受刑人簽名並蓋指印
    之臺灣彰化地方檢察署(執壬)刑法第50條第1項但書案件是
    否聲請定刑聲請書附卷足稽，則聲請人提出本件聲請於法有
    據。茲檢察官聲請定其應執行之刑，本院審認核屬正當，經
    衡酌受刑人所犯如附表所示各罪之罪質、犯罪情節、各罪行
    為時間間隔、手段、所生危害、受刑人之意見等總體情狀綜
    合判斷，定其應執行之刑如主文所示。至受刑人所犯如附表
    編號1、9、14至17、20所示之罪所處之刑雖得易科罰金，但
    與如附表編號2至8、10至13、18、19所示不得易科罰金之刑
    併合處罰之結果，自無庸為易科罰金折算標準之記載(司法
    院大法官會議釋字第144號解釋意旨參照)。
五、依刑事訴訟法第477條第1項，刑法第2條第1項但書、第50條
    第2項、第53條、第51條第5款，裁定如主文。
中    華    民    國   111   年    12     月     8    日
                  刑事第一庭   法  官  林慧欣 
以上正本證明與原本無異。
如不服本裁定，應於收受送達後5日內向本院提出抗告狀（應附
繕本）。
中    華    民    國   111   年    12     月     8    日
                               書記官  楊雅芳
附表：
 編          號          1         2         3  罪          名  詐欺 偽造文書 偽造文書  宣    告    刑  有期徒刑4月，如易科罰金，以新臺幣 1000元折算1日 有期徒刑1年10月 有期徒刑1年8月  犯  罪  日  期  97年1月10日 97年10月14日 97年10月21日  偵查(自訴)機關  年度案號  臺灣彰化地方檢察署97年度偵字第6408、8085號 臺灣南投地方檢察署97年度偵字第5025號、97年度少連偵字第40號、98年度少連偵字第4、6、11至24號、98年度偵字第736、1108至1115號 臺灣南投地方檢察署97年度偵字第5025號、97年度少連偵字第40號、98年度少連偵字第4、6、11至24號、98年度偵字第736、1108至1115號 最  後  事實審 法    院 臺灣彰化地方法院 臺灣高等法院臺中分院 臺灣高等法院臺中分院  案    號 97年度易字第1894號 98年度金上訴字第2341號、98年度上易字第1715號 98年度金上訴字第2341號、98年度上易字第1715號  判決日期 97年12月25日 99年1月28日 99年1月28日 確  定  判  決 法    院 臺灣彰化地方法院 最高法院 最高法院  案    號 97年度易字第1894號 99年度台上字第2798號 99年度台上字第2798號  判    決 確定日期 98年2月16日 99年5月6日 99年5月6日 是否為得易科罰金、易服社會勞動之罪  是 否 否 備            註  臺灣彰化地方檢察署98年度執字第1195號 臺灣南投地方檢察署106年度執緝字第417號 臺灣南投地方檢察署106年度執緝字第417號   編號1至19所示之罪所處之刑已定應執行有期徒刑11年   

 編          號         4        5        6  罪          名  偽造文書 偽造文書 偽造文書  宣    告    刑  有期徒刑1年8月 有期徒刑1年8月 有期徒刑1年  犯  罪  日  期  97年9月24日 97年10月7、8、14日 97年10月24日  偵查(自訴)機關  年度案號  臺灣南投地方檢察署97年度偵字第5025號、97年度少連偵字第40號、98年度少連偵字第4、6、11至24號、98年度偵字第736、1108至1115號 臺灣南投地方檢察署97年度偵字第5025號、97年度少連偵字第40號、98年度少連偵字第4、6、11至24號、98年度偵字第736、1108至1115號 臺灣南投地方檢察署97年度偵字第5025號、97年度少連偵字第40號、98年度少連偵字第4、6、11至24號、98年度偵字第736、1108至1115號 最  後  事實審 法    院 臺灣高等法院臺中分院 臺灣高等法院臺中分院 臺灣高等法院臺中分院  案    號 98年度金上訴字第2341號、98年度上易字第1715號 98年度金上訴字第2341號、98年度上易字第1715號 98年度金上訴字第2341號、98年度上易字第1715號  判決日期 99年1月28日 99年1月28日 99年1月28日 確  定  判  決 法    院 最高法院 最高法院 最高法院  案    號 99年度台上字第2798號 99年度台上字第2798號 99年度台上字第2798號  判    決 確定日期 99年5月6日 99年5月6日 99年5月6日 是否為得易科罰金、易服社會勞動之罪  否 否 否 備            註  臺灣南投地方檢察署106年度執緝字第417號 臺灣南投地方檢察署106年度執緝字第417號 臺灣南投地方檢察署106年度執緝字第417號   編號1至19所示之罪所處之刑已定應執行有期徒刑11年   

 編          號         7        8        9  罪          名  偽造文書 偽造文書 詐欺  宣    告    刑  有期徒刑1年 有期徒刑1年 有期徒刑4月  犯  罪  日  期  97年10月31日 97年10月7、9日 97年10月31日  偵查(自訴)機關  年度案號  臺灣南投地方檢察署97年度偵字第5025號、97年度少連偵字第40號、98年度少連偵字第4、6、11至24號、98年度偵字第736、1108至1115號 臺灣南投地方檢察署97年度偵字第5025號、97年度少連偵字第40號、98年度少連偵字第4、6、11至24號、98年度偵字第736、1108至1115號 臺灣南投地方檢察署97年度偵字第5025號、97年度少連偵字第40號、98年度少連偵字第4、6、11至24號、98年度偵字第736、1108至1115號 最  後  事實審 法    院 臺灣高等法院臺中分院 臺灣高等法院臺中分院 臺灣高等法院臺中分院  案    號 98年度金上訴字第2341號、98年度上易字第1715號 98年度金上訴字第2341號、98年度上易字第1715號 98年度金上訴字第2341號、98年度上易字第1715號  判決日期 99年1月28日 99年1月28日 99年1月28日 確  定  判  決 法    院 最高法院 最高法院 最高法院  案    號 99年度台上字第2798號 99年度台上字第2798號 99年度台上字第2798號  判    決 確定日期 99年5月6日 99年5月6日 99年5月6日 是否為得易科罰金、易服社會勞動之罪  否 否 是(原判決未諭知易科罰金之折算標準) 備            註  臺灣南投地方檢察署106年度執緝字第417號 臺灣南投地方檢察署106年度執緝字第417號 臺灣南投地方檢察署106年度執緝字第417號   編號1至19所示之罪所處之刑已定應執行有期徒刑11年   

 編          號         10        11        12  罪          名  偽造文書 偽造文書 偽造文書  宣    告    刑  有期徒刑1年1月 有期徒刑2年 有期徒刑2年  犯  罪  日  期  97年9月24日 97年10月28日 97年10月30日  偵查(自訴)機關  年度案號  臺灣南投地方檢察署97年度偵字第5025號、97年度少連偵字第40號、98年度少連偵字第4、6、11至24號、98年度偵字第736、1108至1115號 臺灣南投地方檢察署97年度偵字第5025號、97年度少連偵字第40號、98年度少連偵字第4、6、11至24號、98年度偵字第736、1108至1115號 臺灣南投地方檢察署97年度偵字第5025號、97年度少連偵字第40號、98年度少連偵字第4、6、11至24號、98年度偵字第736、1108至1115號 最  後  事實審 法    院 臺灣高等法院臺中分院 臺灣高等法院臺中分院 臺灣高等法院臺中分院  案    號 98年度金上訴字第2341號、98年度上易字第1715號 98年度金上訴字第2341號、98年度上易字第1715號 98年度金上訴字第2341號、98年度上易字第1715號  判決日期 99年1月28日 99年1月28日 99年1月28日 確  定  判  決 法    院 最高法院 最高法院 最高法院  案    號 99年度台上字第2798號 99年度台上字第2798號 99年度台上字第2798號  判    決 確定日期 99年5月6日 99年5月6日 99年5月6日 是否為得易科罰金、易服社會勞動之罪  否 否 否 備            註  臺灣南投地方檢察署106年度執緝字第417號 臺灣南投地方檢察署106年度執緝字第417號 臺灣南投地方檢察署106年度執緝字第417號   編號1至19所示之罪所處之刑已定應執行有期徒刑11年   

 編          號         13        14         15  罪          名  偽造文書 詐欺 詐欺  宣    告    刑  有期徒刑1年1月 有期徒刑4月 有期徒刑4月  犯  罪  日  期  97年10月15日 96年10月26、29至31日、97年1月14日 97年1月11日  偵查(自訴)機關  年度案號  臺灣南投地方檢察署97年度偵字第5025號、97年度少連偵字第40號、98年度少連偵字第4、6、11至24號、98年度偵字第736、1108至1115號 臺灣彰化地方檢察署98年度偵字第4116、5034號 臺灣彰化地方檢察署98年度偵字第4116、5034號 最  後  事實審 法    院 臺灣高等法院臺中分院 臺灣彰化地方法院 臺灣彰化地方法院  案    號 99年度金上更(一)字第131號 98年度易字第782號 98年度易字第782號  判決日期 99年8月12日 99年8月27日 99年8月27日 確  定  判  決 法    院 臺灣高等法院臺中分院 臺灣彰化地方法院 臺灣彰化地方法院  案    號 99年度金上更(一)字第131號 98年度易字第782號 98年度易字第782號  判    決 確定日期 99年9月6日 99年9月21日 99年9月21日 是否為得易科罰金、易服社會勞動之罪  否 是 是 備            註  臺灣南投地方檢察署106年度執緝字第418號(臺灣桃園地方檢察署106年度執助字第3018號) 臺灣彰化地方檢察署106年度執緝字第998號(臺灣桃園地方檢察署106年度執助字第3137號) 臺灣彰化地方檢察署106年度執緝字第998號(臺灣桃園地方檢察署106年度執助字第3137號)   編號1至19所示之罪所處之刑已定應執行有期徒刑11年   

 編          號         16        17         18  罪          名  詐欺 詐欺 詐欺  宣    告    刑  有期徒刑4月 有期徒刑6月 有期徒刑7月  犯  罪  日  期  97年1月11日 97年1月10、11、14至16日 96年12月25至28、31日、97年1月2、3、11、14、16日  偵查(自訴)機關  年度案號  臺灣彰化地方檢察署98年度偵字第4116、5034號 臺灣彰化地方檢察署98年度偵字第4116、5034號 臺灣彰化地方檢察署98年度偵字第4116、5034號 最  後  事實審 法    院 臺灣彰化地方法院 臺灣彰化地方法院 臺灣彰化地方法院  案    號 98年度易字第782號 98年度易字第782號 98年度易字第782號  判決日期 99年8月27日 99年8月27日 99年8月27日 確  定  判  決 法    院 臺灣彰化地方法院 臺灣彰化地方法院 臺灣彰化地方法院  案    號 98年度易字第782號 98年度易字第782號 98年度易字第782號  判    決 確定日期 99年9月21日 99年9月21日 99年9月21日 是否為得易科罰金、易服社會勞動之罪  是 是 否 備            註  臺灣彰化地方檢察署106年度執緝字第998號(臺灣桃園地方檢察署106年度執助字第3137號) 臺灣彰化地方檢察署106年度執緝字第998號(臺灣桃園地方檢察署106年度執助字第3137號) 臺灣彰化地方檢察署106年度執緝字第998號(臺灣桃園地方檢察署106年度執助字第3137號)   編號1至19所示之罪所處之刑已定應執行有期徒刑11年   

 編          號         19        20   罪          名  詐欺 偽造文書   宣    告    刑  有期徒刑7月 有期徒刑5月，如易科罰金，以新臺幣 1000元折算1日   犯  罪  日  期  96年11月7、8、12、13日、97年1月21、22日 96年11月1日   偵查(自訴)機關  年度案號  臺灣彰化地方檢察署98年度偵字第4116、5034號 臺灣彰化地方檢察署111年度偵字第3996號  最  後  事實審 法    院 臺灣彰化地方法院 臺灣彰化地方法院   案    號 98年度易字第782號 111年度簡字第750號   判決日期 99年8月27日 111年7月27日  確  定  判  決 法    院 臺灣彰化地方法院 臺灣彰化地方法院   案    號 98年度易字第782號 111年度簡字第750號   判    決 確定日期 99年9月21日 111年8月25日  是否為得易科罰金、易服社會勞動之罪  否 是  備            註  臺灣彰化地方檢察署106年度執緝字第998號(臺灣桃園地方檢察署106年度執助字第3137號) 臺灣彰化地方檢察署111年度執字第4263號    編號1至19所示之罪所處之刑已定應執行有期徒刑11年